臺灣臺北地方法院民事判決
                                     111年度訴字第3362號
原      告  國泰世華商業銀行股份有限公司

法定代理人  郭明鑑  


訴訟代理人  林純瀅  
被      告  林明宏  

上列當事人間請求清償借款事件，本院於民國111年10月12日言
詞辯論終結，判決如下：
    主      文
被告應給付原告新臺幣壹佰玖拾陸萬壹仟肆佰捌拾壹元，及如附
表所示之利息、違約金。
訴訟費用新臺幣貳萬零伍佰零參元由被告負擔。
本判決第一項於原告以新臺幣陸拾伍萬參仟元為被告供擔保後，
得假執行。但被告如以新臺幣壹佰玖拾陸萬壹仟肆佰捌拾壹元為
原告預供擔保，得免為假執行。
    事實及理由
一、查兩造於締約時合意以本院為第一審管轄法院，此有2份貸
    款契約書（消費借款專用借據）第10條約定附卷可參（見本
    院卷第11、20頁），是本院自有管轄權，合先敘明。
二、原告主張：
㈠、被告前於民國109年10月23日與原告成立消費性信用貸款契約
    ，向原告借款新臺幣（下同）155萬元，借款期間自109年10
    月23日起至114年10月23日止，約定自實際貸款日（即借款
    期間起日）起，以1個月為1期，依借款期間採年金法計算平
    均攤付本息，利息則按機動利率即原告公告定儲利率指數（
    季變動）加碼週年利率5.09%計算（被告違約時為週年利率5
    .88%），若未依約還本或付息（未依約支付利息者經合理期
    間書面通知後）時，即喪失期限利益，且逾期6個月內者，
    按上開利率10%，逾期超過6個月部分，按上開利率20%加付
    違約金，惟每次違約狀態最高連續收取期數為9期。嗣兩造
    又於110年11月26日簽訂消費貸款契約變更同意書，約定自
    第12期即110年9月23日起，給予本息償還寬限期計6期，寬
    限期內仍以貸款原利率計息，累計之利息採平均分攤於貸款
    剩餘借款期間，並於寬限期到期後加計於每期還款金額內一
    併收取。然被告未依約履行，截至110年10月22日止，尚積
    欠原告借款本金129萬5,490元未給付。
㈡、被告又經由電子授權驗證（IP資訊：27.247.68.252），於11
    0年5月11日與原告成立消費性信用貸款契約，向原告借款70
    萬元，借款期間自110年5月11日起至117年5月11日止，約定
    自實際貸款日（即借款期間起日）起，以1個月為1期，依借
    款期間採年金法計算平均攤付本息，利息則按機動利率即原
    告公告定儲利率指數（季變動）加碼週年利率5.09% 計算（
    被告違約時為週年利率5.88%），若未依約還本或付息（未
    依約支付利息者經合理期間書面通知後）時，即喪失期限利
    益，且逾期6個月內者，按上開利率10%，逾期超過6個月部
    分，按上開利率20%加付違約金，惟每次違約狀態最高連續
    收取期數為9期。嗣兩造又於110年11月26日簽訂消費貸款契
    約變更同意書，約定自第6期即110年10月11日起，給予本息
    償還寬限期計6期，寬限期內仍以貸款原利率計息，累計之
    利息採平均分攤於貸款剩餘借款期間，並於寬限期到期後加
    計於每期還款金額內一併收取。然被告未依約履行，截至11
    0年10月10日止，尚積欠原告借款本金66萬5,991元未清償。
㈢、綜前所述，被告上開借款依個人借貸綜合約定書第5章第1條
    約定均已喪失期限利益，債務全部視為到期，總計積欠196
    萬1,481元及如附表所示之利息、違約金，爰依兩造間消費
    借貸契約之法律關係，請求被告返還上開借款本息及違約金
    等語。並聲明：如主文第1項所示。
三、被告則以：對於原告之請求沒有意見，目前沒有辦法還款，
    之前賣房子的錢被前妻拿走，目前經濟有困難無法償還借款
    ，之後會慢慢還等語。
四、經查，原告主張之上開事實，業據提出2份貸款契約書（消
    費借款專用借據）、2份消費貸款契約變更同意書、撥款申
    請書、個人借貸綜合約定書、查詢帳戶主檔資料1、3份查詢
    還款明細及本金異動明細登錄單、對帳單、放款利率查詢表
    等件為證（見本院卷第9至45、53至57頁），其主張與上開
    證物核屬相符，並為被告所不爭執，堪認原告之主張為真實
    。故原告依據消費借貸契約之法律關係，請求被告給付如主
    文第1項所示，為有理由，應予准許。
五、原告陳明願供擔保，請求宣告假執行，核無不合，茲酌定擔
    保金額，予以准許。並依民事訴訟法第392條第2項規定，依
    職權宣告被告得預供擔保而免為假執行。
六、本院併依職權確定第一審訴訟費用額為2萬503元，應由被告
    負擔，爰確定如主文第2項所載。
七、訴訟費用負擔之依據：民事訴訟法第78條。
中　　華　　民　　國　　111　 年    10 　 月　　 26 　日
                  民事第四庭  審判長法  官  溫祖明　　　
                                    法  官  陳靜茹
                                    法  官  林承歆
以上正本係照原本作成。
如對本判決上訴，須於判決送達後20日內向本院提出上訴狀。如
委任律師提起上訴者，應一併繳納上訴審裁判費。
中　　華　　民　　國　　111　 年    10 　 月　　 26 　日
                                    書記官  何嘉倫
附表：（元：新臺幣/日期：民國）
編號 本金 利息 違約金 1 129萬5,490元 自110年10月23日起至清償日止，按週年利率5.88%計算。 自111年4月24日起至清償日止，逾期6個月以內者，按左列利率10%，逾期超過6個月至9個月內者，按左列利率20%計付。 2 66萬5,991元 自110年10月11日起至清償日止，按週年利率5.88%計算。 自111年5月12日起至清償日止，逾期6個月以內者，按左列利率10%，逾期超過6個月至9個月內者，按左列利率20%計付。